臺灣板橋地方法院刑事判決　　　　　　 95年度交易字第532號
公　訴　人　臺灣板橋地方法院檢察署檢察官
被　　　告　甲○○
　　　　　　　　　　　之1
上列被告因公共危險等案件，經檢察官提起公訴（95年度調偵字
第413 號），被告於準備程序中對被訴之事實為有罪陳述，本院
合議庭裁定由受命法官獨任行簡式審判程序，並判決如下：
    主  文
甲○○服用酒類，不能安全駕駛動力交通工具而駕駛，處拘役伍
拾日，如易科罰金，以新臺幣壹仟元折算壹日；又因過失傷害人
，處有期徒刑參月，如易科罰金，以新臺幣壹仟元折算壹日。
    事  實
一、甲○○於民國九十五年八月二十一日下午六時三十分許，在
    其位於臺北縣新莊市之住處飲酒後，已不能安全駕駛動力交
    通工具，竟不顧公眾之安危，猶於翌（二十二）日凌晨二時
    許駕駛車號七五○二—ＧＶ號自用小貨車，沿臺北縣新莊市
    ○○街往中華路方向行駛，嗣於同日凌晨二時五十五分許，
    行經臺北縣新莊市○○街十一號前，本應注意車前狀況，隨
    時採取必要之安全措施，而依當時情況，雖處夜間，但有照
    明，柏油路面乾燥、無缺陷、無障礙物，視距良好，並無不
    能注意之情形，竟因飲酒後無法正確辨識路況及適切操控車
    輛，且未注意車前狀況，隨時採取必要之安全措施，而擦撞
    正在該路段行走之乙○○，導致乙○○受有右大腿、右膝挫
    扭傷等傷害，甲○○於肇事後，於有偵查權限之警察人員尚
    未發覺其過失傷害犯行前，即在現場向前來處理之員警自承
    為肇事人，嗣後並接受裁判。另經警施以呼氣酒精濃度測試
    後，發現其酒精濃度高達○‧五二ＭＧ／Ｌ，因而查悉上情
    。
二、案經乙○○訴由臺北縣政府警察局新莊分局報告臺灣板橋地
    方法院檢察署檢察官偵查起訴，甲○○於準備程序中對被訴
    之事實為有罪陳述，本院合議庭裁定由受命法官獨任行簡式
    審判程序。
    理  由
一、訊據被告甲○○對於上揭時、地，因酒後駕車肇事致被害人
    乙○○受傷之犯罪事實，於本院審理時坦承不諱，核與告訴
    人乙○○指訴之情節相符，並有呼氣酒精濃度測定報告表、
    道路交通事故調查報告表（一）、（二）、現場圖、行政院
    衛生署臺北醫院（下稱臺北醫院）診斷證明書各一紙，肇事
    現場照片十張在卷可稽。按汽車駕駛人飲用酒類後，其吐氣
    所含酒精濃度超過每公升０．二五毫克以上者，不得駕車；
    又汽車行駛時，駕駛人應注意車前狀況，並隨時採取必要之
    安全措施，道路交通安全規則第一百十四條第二款、第九十
    四條第三項分別定有明文。被告既領有合格之駕駛執照，有
    相當之駕駛經驗，對上開規定自不能諉為不知，詎其竟不注
    意上開安全規定，且依肇事當時之天氣情朗，夜間有照明，
    柏油路面乾燥，道路無缺陷、無障礙物、視距良好之路況，
    並無不能注意之情事，意疏於注意，於酒後任意駕車，復未
    注意車前狀況，因而肇事致被害人乙○○受傷，被告對本件
    車禍之發生顯有過失。而被害人乙○○因本件車禍致受有右
    大腿、右膝挫扭傷等傷勢，亦有上開臺北醫院診斷證明書可
    證，已如前述，則被告之過失行為與被害人乙○○傷害間，
    具有相當因果關係。又被告之呼氣酒精濃度達每公升○‧五
    二毫克，於員警到場處理時，仍呈現腳步不穩、說話含混不
    清、意識模糊，注意力無法集中、多話等情形，有員警製作
    之觀察紀錄表在卷可佐，被告顯已達不能安全駕駛動力交通
    工具之程度，亦可認定。綜據前述，本案事證明確，被告酒
    後駕車公共危險及過失傷害犯行，均堪認定，自應依法論科
    。
三、核被告所為，係犯刑法第一百八十五條之三酒後駕車公共危
    險罪、同法第二百八十四條第一項前段之過失傷害罪。被告
    酒醉駕車，因而致人受傷，依法應負刑事責任，所犯過失傷
    害部分應依道路交通管理處罰條例第八十六條第一項規定，
    加重其刑二分之一。又被告於過失傷害犯罪後，在有偵查權
    限之警察人員尚未發覺其犯行前，即在現場向前來處理之員
    警自承為肇事人，嗣後並接受裁判，符合刑法第六十二條前
    段自首之要件，應依前開規定減輕其刑，並依法先加後減。
    被告所犯上開公共危險、過失傷害二罪間，犯意各別，構成
    要件互殊，應分論併罰。爰審酌酒後駕車對乘車人及公眾造
    成之危險及實害，業經一再宣導，被告明知於此，竟猶貿然
    駕車行駛，終致車禍，造成他人受傷，對公眾造成嚴重危險
    ，兼衡被告並無前科之素行，酒醉之程度，對本件車禍之發
    生之過失程度，被害人所受之傷勢，及被告肇事後坦承犯行
    ，但尚未與被害人達成和解並賠償損害，犯罪所生之危害等
    一切情狀，分別量處如主文所示之刑，並均諭知易科罰金之
    折算標準，以資懲儆。
據上論斷，應依刑事訴訟法第二百七十三條之一第一項、第二百
九十九條第一項前段，刑法第一百八十五條之三、第二百八十四
條第一項前段、第六十二條前段、第四十一條第一項前段，道路
交通管理處罰條例第八十六條第一項，刑法施行法第一條之一，
判決如主文。
本案經檢察官靳開聖到庭執行職務。
中　　華　　民　　國　　96　　年　　1 　　月　　22　　日
                    交通法庭  法  官  王偉光
以上正本證明與原本無異。
如不服本判決，應於判決送達後十日內，向本院提出上訴狀。
                              書記官  陳怡君
中　　華　　民　　國　　96　　年　　1　　月　　25　　日
附錄本案論罪科刑法條全文：
刑法第一百八十五條之三
服用毒品、麻醉藥品、酒類或其他相類之物，不能安全駕駛動力
交通工具而駕駛者，處一年以下有期徒刑、拘役或三萬元以下罰
金。
刑法第二百八十四條
因過失傷害人者，處六月以下有期徒刑、拘役或五百元以下罰金
，致重傷者，處一年以下有期徒刑、拘役或五百元以下罰金。
從事業務之人，因業務上之過失傷害人者，處一年以下有期徒刑
、拘役或一千元以下罰金，致重傷者，處三年以下有期徒刑、拘
役或二千元以下罰金。
